---
title: "Workflow SS3 M. Común Stock Assessment 2022"
author: "Mauricio Mardones I."
date: '2022-06-15'
output: pdf_document
toc: true
toc_depht: 2

---

# Descripción y objetivo del documento

Este documento contiene el flujo de analisis y modelación de los distintos escenarios de Brama australis Reineta para la zona centro sur de CHile.

Se realiza una modelación con la plataforma SS3 (Methot & Wetel, 2013) (V.3.30.19) y sus outputs leídos con la librería "r4ss" (Taylor et al., 2020)



```{r setup, include=FALSE}
knitr::opts_chunk$set(echo = TRUE,
                      message = FALSE,
                      include = FALSE)
```

Instalación de las librerias necesarias

```{r message=FALSE}
# en caso no se tengan las dependencias
# install.packages("devtools")
# devtools::install_github("r4ss/r4ss", ref="development")
# install.packages("caTools")
# library("caTools")
# # install.packages("r4ss")
library(r4ss)
library(here)
#remotes::install_github("PIFSCstockassessments/ss3diags")
library(ss3diags)
```
Correr SS3 versión 3.30.19 release.

Corro escenario 1 Full data
```{r message=FALSE, warning=FALSE, include=FALSE}
dir1<-here("~/IFOP/CBA/MCOMUN/SA/2021")
setwd(dir1)
#shell(cmd="ss") # run SS para windows
system('./ss_osx') 
```
